【裁判字號】    90,交聲,226
【裁判日期】    900831
【裁判案由】    聲明異議
【裁判全文】
臺灣臺中地方法院交通事件事裁定                    九十年度交聲字第二二六號
    原處分機關  交通部公路局台中區監理所
    受 處分 人
    即異議人    甲○○
右列受處分人因違反道路交通管理處罰條例案件，對於交通部公路局台中區監理所民
國九十年七月十三日所為之處分（中監違字第駕裁六０—0000000號），聲明
異議，本院裁定如左：
    主  文
異議駁回。
    理  由
一、原處分機關處分意旨略以：本案係台中縣警察局交通隊於八十八年五月五日以中
    縣警交相字第0000000號舉發違反道路交通管理事件通知單舉發甲○○所
    有ＮＷ─三０九七號自小客車限速時速四十公里路段，以行時速七十四公里行駛
    ，超速行駛等情。
二、聲明異議意旨則略以：伊所有前開車輛業於八十八年五月十二日辦理註銷，並繳
    清罰款，受處分人未曾接到違規舉發通知單，原處分機關逕予裁罰，尚有未當云
    云。
三、按汽車行駛速度，應依速限標誌指示，違反者，處以新台幣一千二百元以上二千
    四百元以下罰鍰，道路交通安全規則第九十三條，道路交通管理處罰條例第四十
    條分別定有明文。
四、經查：本件受處分人即異議人甲○○所有前開車輛確曾於八十八年四月二十四日
    下午三時二十二分許，在台中縣沙鹿鎮○○路行駛，於限速時速四十公里路段，
    以行時速七十四公里超速行駛等情，有舉發違反道路交通管理事件通知單一紙附
    卷足憑，異議人於異議狀內對此違規行為並未爭執，僅辯稱：伊所有前開車輛業
    於八十八年五月十二日辦理註銷，並繳清罰款，受處分人未曾接到違規舉發通知
    單云云，查本件舉發違規通知單係屬逕行舉發，其違規通知單已由原舉發機關於
    八十八年五月十二日依據異議人之法定戶籍地址寄送，而該掛號違規通知單並未
    退回等情，亦有大宗掛號郵件存根聯附卷可憑，而本件違規行為係八十八年四月
    二十四日，鍵入電腦車籍違規檔日期為八十八年五月二十五日，該車於八十八年
    五月十二日辦理報廢登記，當時電腦中並無本案違規資料，在繳清所有違規及稅
    費後，原處分機關自當受理其報廢登記，然當時繳清之違規並未包含本案違規案
    件等情，業據原處分機關於移送書內敘明，並有汽車車籍資料查詢單、違規查詢
    報表各一紙在卷可稽，足徵異議人所辯並不足採。從而，原處分機關援引前揭規
    定裁處罰鍰新台幣二千四百元，並無不當。本件聲明異議為無理由，應予駁回。
五、據上論斷，應依道路交通案件處理辦法第十九條，裁定如主文。
中      華      民      國      九十      年    八    月      三十一    日
                                    臺灣臺中地方法院交通法庭
                                        法  官    張  國  華
右正本證明與原本無異。
如不服本裁定應於送達後五日內向本院提出抗告狀。
                                        書記官
中      華      民      國      九十      年    八    月      三十一    日


司法院資訊處製作；財團法人民間司法改革基金會備份。
